臺灣臺北地方法院刑事判決　　　　　　　95年度易字第2504號
公　訴　人　臺灣臺北地方法院檢察署檢察官
被　　　告　甲○○
上列被告因詐欺案件，經檢察官提起公訴（95年度偵字第919號
），嗣因被告就被訴事實為有罪之陳述，經本院告知簡式審判程
序意旨，並聽取公訴人及被告之意見後，本院合議庭裁定由受命
法官獨任依簡式審判程序審理，判決如下：
    主  文
甲○○意圖為自己不法之所有，以詐術使人將本人之物交付，處
有期徒刑伍月，如易科罰金，以銀元參佰元即新台幣玖佰元折算
壹日。
    事  實
一、甲○○實際上並無付款之真意，竟意圖為自己不法之所有，
    於民國94年3月初某日，向乙○○所經營之億嵐實業有限公
    司（下稱億嵐公司）訂購價值共計新台幣（下同）11萬84
    51元之傢俱乙批，並向乙○○佯稱將於交貨完畢後，一次付
    清上開款項云云，致乙○○陷於錯誤，而於同年3月3日上午
    11時許，將上開傢俱送至甲○○所指定之台北市○○區○○
    街5巷1號2樓，然甲○○於收受上開傢俱後，未依約與乙○
    ○結清貨款，且故意隱匿未歸還所訂購之傢俱，並避不見面
    ，乙○○始知受騙。
二、案經乙○○訴由台北市政府警察局文山第二分局報請台灣台
    北地方法院檢察署檢察官偵查起訴。
    理  由
壹、程序方面：
    按本件被告甲○○所犯係死刑、無期徒刑、最輕本刑為3年
    以上有期徒刑以外之罪，其於準備程序就前揭被訴事實為有
    罪之陳述，經受命法官告知簡式審判程序之旨，並聽取其與
    公訴人之意見後，本院認無不得或不宜改依簡式審判程序進
    行之處，爰依刑事訴訟法第273條之1第1項、第284條之1，
    裁定本件由受命法官獨任進行簡式審判程序，合先敘明。
貳、實體方面：
一、訊據被告對於上揭犯罪事實坦承不諱，核與告訴人乙○○於
    警詢及偵查中之指訴相符（見偵查卷第8、9、29、43、49頁
    ），並經證人葉鈞洲於偵查中證述明確（見偵查卷第83頁）
    ，復有億嵐公司報價憑單3紙在卷可稽（見偵查卷第12至14
    頁），是依前述補強證據，足資擔保被告於本院審理時所為
    前開任意性自白具有相當程度之真實性，而得使本院確信被
    告前述自白與事實相符，揆諸刑事訴訟法第156條第1項「被
    告之自白，非出於強暴、脅迫、利誘、詐欺、違法羈押或其
    他不正之方法，且與事實相符者，得為證據」及第2項「被
    告之自白，不得作為有罪判決之唯一證據，仍應調查其他必
    要之證據，以察其是否與事實相符」規定，本院自得採為論
    科之依據。從而，本件事證明確，被告之犯行均堪認定，應
    予依法論科。
二、論罪科刑部分：
  （一）查被告行為後，刑法部分條文業於94年2月2日修正公布
        ，並自95年7月1日起施行。按行為後法律有變更者，適
        用行為時之法律，但行為後之法律有利於行為人者，適
        用最有利於行為人之法律，刑法第2條第1項定有明文，
        本條係規範行為後法律變更所生新舊法律比較適用之準
        據法，本身尚無新舊法比較之問題，於新法施行後，應
        一律適用新法第2條第1項之規定，為「從舊從輕」之比
        較，而本次法律變更，比較時應就罪刑有關之共犯、未
        遂犯、想像競合犯、牽連犯、連續犯、結合犯，以及累
        犯加重、自首減輕暨其他法定加減原因（如身分加減）
        與加減例等一切情形，綜其全部罪刑之結果而為比較（
        最高法院95年5月23日95年度第8次刑事庭會議決議參照
        ）。準此，刑法第339條第1項詐欺取財罪之法定刑為「
        處5年以下有期徒刑、拘役或科或併科1千元以下罰金」
        ，修正後刑法第33條第5款已將罰金刑之最低額由銀元1
        元即新台幣3元，提高為新台幣1千元，又依95年6月14
        日增訂公布，同自95年7月1日施行之刑法施行法第1條
        之1，其中第1項規定：「中華民國94年1月7日刑法修正
        施行後，刑法分則編所定罰金之貨幣單位為新台幣」，
        第2項前段規定：「94年1月7日刑法修正時，刑法分則
        編未修正之條文定有罰金者，自94年1月7日刑法修正施
        行後，就其所定數額提高為30倍」，而依被告行為時之
        罰金罰鍰提高標準條例第1條前段，將刑法分則各罪法
        定刑所定罰金數額提高10倍，再由銀元換算為新台幣之
        結果，刑法第339條第1項法定刑所定罰金最高數額，與
        修正後之法律規定仍屬一致，對被告而言並無不同，是
        以刑法第339條第1項之罰金刑部分，由新台幣3元以上3
        萬元以下，修正為新台幣1千元以上3萬元以下，經比較
        新舊法之結果，以修正前之規定較有利於被告，依刑法
        第2條第1項前段，自應適用修正前之規定論處。
  （二）核被告所為，係犯刑法第339條第1項之詐欺取財罪。爰
        審酌被告並無任何前科之素行，有台灣高等法院被告前
        案紀錄表乙份在卷可參，其自始無給付貨款之意思，竟
        向告訴人佯稱欲訂購傢俱乙批，致告訴人受有財產上之
        損失，且經通緝到案，浪費司法資源甚鉅，實無足取；
        惟考量其詐得財物之價值非鉅暨犯罪之動機、目的、手
        段、犯後坦承犯行之態度等一切情狀，量處如主文所示
        之刑，以資懲儆。又被告行為時之易科罰金折算標準，
        修正前罰金罰鍰提高標準條例第2條前段（現已刪除）
        規定，就其原定數額提高為100倍折算1日，則被告行為
        時之易科罰金折算標準，應以銀元300元折算一日，經
        折算為新台幣後，應以新台幣900元折算為1日，而95年
        7月1日修正施行之刑法第41條第1項前段則規定：「犯
        最重本刑為5年以下有期徒刑以下之刑之罪，而受6個月
        以下有期徒刑或拘役之宣告者，得以新台幣1千元、2千
        元或3千元折算一日，易科罰金」，經比較修正前後之
        易科罰金折算標準規定，以修正前之規定較有利於被告
        ，爰依刑法第2條第1項前段之規定，適用修正前刑法第
        41條第1項前段規定，諭知易科罰金之折算標準，以資
        懲儆。另被告雖與告訴人以10萬8451元達成和解，有和
        解書乙份在卷可憑（見本院卷第31頁），惟僅償還其中
        2萬元，其餘大部分款項迄未付清，故不予宣告緩刑，
        附此敘明。
據上論斷，應依刑事訴訟法第273條之1第1項、第299條第1項前
段，刑法第2條第1項前段、第339條第1項、修正前刑法第41條第
1項前段，刑法施行法第1條之1，修正前罰金罰鍰提高標準條例
第2條，現行法規所定貨幣單位折算新台幣條例第2條，判決如主
文。
本案經檢察官孫小萍到庭執行職務。
中　　華　　民　　國　　96　　年　　3 　　月　　30　　日
　　　　　　　　　刑事第十三庭  法　官  鍾素鳳
以上正本證明與原本無異。
如不服本判決，應於送達後10日內，向本院提出上訴狀。
                                書記官  陳鳳瀴
中　　華　　民　　國　　96　　年　　4　　月　　  4　　日
